臺灣嘉義地方法院交通事件裁定　　　　　96年度交聲字第29號
原處分機關　交通部公路總局嘉義區監理所嘉義市監理站
異　議　人　甲○○
即受處分人
上列受處分人因違反道路交通管理處罰條例案件，對於交通部公
路總局嘉義區監理所嘉義市監理站95年12月26日所為之裁決（嘉
監義裁字第裁76-LAA009833號裁決書），聲明異議，本院裁定如
下：
    主  文
異議駁回。
    理  由
一、原處分機關略以：受處分人甲○○於民國95年10月16日14時
    20分許，駕駛車牌號碼6078-LU號自用小貨車，行經嘉義市
    ○○路，因違反道路交通安全規則肇事致人死亡之違規事實
    ，經嘉義市警察局舉發，受處分人於期限前到案陳述意見，
    該站遂於95年12月26日以嘉監義裁字第裁76-LAA009833號裁
    決書，依道路交通管理處罰條例第61條第1項第4款、第67條
    第3項，裁處受處分人吊銷駕駛執照，1年內禁考，逾期則依
    違反道路交通管理事件統一裁罰標準表及裁決書處罰主文裁
    處，於法並無不合等語。
二、本件受處分人則以：本人於95年10月16日14時20分許，駕駛
    車牌號碼6078-LU號自用小貨車，行經嘉義市○○路華興橋
    南端，適有曾憲仁騎乘腳踏車，未遵道路雙黃線禁止穿越之
    規定，突然由西向東橫越過來，致受處分人無法預見而煞車
    不及發生碰撞，曾獻仁經送醫後不治死亡，受處分人除向警
    方自首外亦與曾獻仁家屬達成民事和解，原處分機關認受處
    分人未注意車前狀況並隨時採取必要之安全措施，自與事實
    不符。發生車禍之地點係無號誌之交岔路口，受處分人當天
    亦未超速，原處分機關認受處分人行經無號誌之交叉路口未
    減速慢行作隨時停車之準備亦與事實不符。受處分人並無違
    反道路交通安全規則之情形，原處分機關處罰受處分人吊銷
    駕駛執照，1年內禁考，自與法不合，為此聲明異議，請求
    撤銷原處分。
三、按汽車駕駛人，駕駛汽車違反道路交通安全規則，因而肇事
    致人死亡者，吊銷其駕駛執照，且1年內不得考領駕駛執照
    ，道路交通管理處罰條例第61條第1項第4款、第67條第3項
    分別定有明文。
四、經查：
　(一)受處分人於95年10月16日14時20分許，駕駛車牌號碼6078-L
    U號自用小貨車，沿嘉義市○○路由南向北方向行駛，於同
    日14時22分許，行經嘉義市○○路華興橋南端時，進入路口
    前，在慢車道行駛，適有被害人曾憲仁騎乘腳踏車橫越文化
    路完成，受處分人發現時已閃煞不及，其駕駛之自用小貨車
    在慢車道，與被害人騎乘之腳踏車後輪右側發生碰撞，被害
    人因而人車倒地等情，有道路交通事故現場圖、道路交通事
    故調查報告表(一)(二)各1份、道路事故現場照片30張等附卷可
    稽（見95年度相字第665號卷第15-33頁）。又被害人因頭部
    外傷併顱內出血、胸部骨折併出血，於送醫後到院前不治死
    亡一節，亦經檢察官督同檢驗員相驗屬實，並有相驗筆錄、
    相驗屍體證明書、驗斷書及財團法人嘉義基督教醫院診斷證
    明書各1份附卷可憑（見95年度相字第665號卷第3、35-36、
    39-45頁）。
  (二)按駕駛人駕駛汽車，應遵守道路交通標誌、標線之指示，且
    汽車在同向2車道以上之道路，除準備停車或臨時停車外，
    不得跨越兩條車道行駛。道路交通安全規則第90條、第98條
    第1項第5款分別定有明文。受處分人為汽車駕駛人，自應注
    意上揭規定，惟觀諸2車之碰撞位置、角度、車損情況、肇
    事後之相關位置，足認受處分人未遵守道路交通標誌、標線
    之指示，未在遵行車道內行駛，致其自用小貨車在慢車道，
    與已完成橫越道路之被害人腳踏車後輪右側發生碰撞肇事。
    又案發當時天氣晴，日間自然光線，柏油路面乾燥無缺陷，
    無障礙物，視距良好，有道路交通事故調查報告表(一)及道路
    交通事故照片30張附卷可證（見95年度相字第665號卷第16
    、19-33頁），受處分人應無不能注意之情事，竟疏未注意
    以致肇事，造成被害人死亡，其有過失甚明。且本件車禍事
    故經送台灣省嘉雲區車輛行車事故鑑定委員會鑑定後，鑑定
    結果認：受處分人駕駛自用小貨車，進入路口前未在遵行車
    道內行駛，於慢車道撞及已完成橫越道路之被害人腳踏車後
    輪右側肇事，為肇事原因，被害人騎乘腳踏車，無肇事因素
    ，有該會96年4月11日嘉雲鑑字第096581150號函附鑑定意見
    書1份在卷可稽（見本院卷第26-28頁）。從而受處分人之過
    失行為與被害人之死亡結果間，具有相當因果關係。受處分
    人於上揭時地駕駛自用小貨車進入路口前，未在遵行車道內
    行駛，違反道路交通安全規則肇事致被害人死亡之違規事實
    ，堪予認定。
  (三)原處分機關以受處分人駕駛汽車違反道路交通安全規則，因
    而肇事致人死亡，裁處吊銷駕駛執照，並禁考1年，逾期則
    依裁決書處罰主文規定處罰，並無不當，本件異議為無理由
    ，應予駁回。
五、據上論斷，應依道路交通管理處罰條例第87條第2項，道路
    交通案件處理辦法第19條，裁定如主文。
中　　華　　民　　國　　96　　年　　4 　　月　　30　　日
                         交通法庭  法  官  卓春慧
上列正本證明與原本無異。
如不服本裁定，應於裁定送達後5日內向本院提出抗告狀（應附
繕本）。
中　　華　　民　　國　　96　　年　　5 　　月　　1 　　日
                                   書記官  汪淑菁
